【裁判字號】    98,上訴,2645
【裁判日期】    990114
【裁判案由】    毒品危害防制條例
【裁判全文】
臺灣高等法院臺中分院刑事判決        98年度上訴字第2645號
上  訴  人  臺灣苗栗地方法院檢察署檢察官
上  訴  人
即  被  告  甲○○
指定辯護人  本院公設辯護人  乙○○
上列上訴人因毒品危害防制條例案件，不服臺灣苗栗地方法院98
年度訴字第562號中華民國98年10月22日第一審判決（起訴案號
：臺灣苗栗地方法院檢察署98年度偵字第3566號、第3600號、第
3968號、第3969號），提起上訴，本院判決如下：
    主  文
原判決關於如附表編號1所示部分及定應執行刑部分均撤銷。
甲○○販賣如附表編號1所示第三級毒品，處有期徒刑壹年月
，未扣案之販賣毒品所得新臺幣伍佰元沒收，如全部或一部不能
沒收時，以其財產抵償之。
其他上訴駁回。
主文第二項所處之有期徒刑壹年月，未扣案之販賣毒品所得新
臺幣伍佰元沒收，如全部或一部不能沒收時，以其財產抵償之部
分，與上訴駁回之如附表編號2至11所示所處之刑（含主刑及從
刑）以及上訴駁回之轉讓第三級毒品所處有期徒刑貳月，應執行
有期徒刑肆年柒月，未扣案搭配0000000000號、0000000000號門
號使用之NOKIA廠牌行動電話機具各壹支，合計貳支（不含門號
0000000000、0000000000之SIM卡），均沒收之，如全部或一部
不能沒收時，追徵其價額；未扣案之販賣毒品所得合計新臺幣壹
萬零佰元沒收，如全部或一部不能沒收時，以其財產抵償之。
    犯罪事實
一、甲○○明知愷他命（Ketamine，俗稱K他命）屬於毒品危害
    防制條例所列管之第三級毒品，不得非法販賣，竟基於意圖
    營利而販賣第三級毒品愷他命之犯意，於97年12月間起至98
    年4月間，以每1公克約新臺幣（下同）320元至400元不等之
    價格，向連哲維販入數量共110公克之愷他命，除部分供己
    施用外，其餘則於分裝後（每包約0.7公克），各基於意圖
    營利而販賣第三級毒品愷他命之犯意，除附表編號1部分係
    以如附表編號1當面交付之方式販賣予邱仁君（詳細時間、
    地點、方式、金額均如附表編號1所示）外，其餘均以其所
    使用之門號0000000000號、0000000000號行動電話為聯絡工
    具，由購毒者撥打其上開門號行動電話聯繫交易愷他命之細
    節後，先後於附表編號2至11號所示之時間、地點，以如附
    表編號2至11號所示之方式，販賣予附表編號2至11號所示之
    愷他命予邱仁君、徐育宏、詹世興、詹正彬、彭偉碩等5人
    （詳細時間、地點、方式、金額均如附表編號2至11號所示
    ），而取得如表編號1至11所示之款項，從中賺取差價以牟
    利。
二、甲○○另基於轉讓第三級毒品愷他命之犯意，於98年6月初
    某日，彭偉碩運送香菸、飲料等貨品至甲○○所經營位於苗
    栗縣苗栗市○○路「吉賽爾檳榔攤」時，以將第三級毒品愷
    他命捲成香菸之方式，無償轉讓第三級毒品愷他命予彭偉碩
    施用1次，並告知日後有需要，可向其購買。
三、嗣因苗栗縣警察局竹南分局對甲○○持用之0000000000、00
    00000000號行動電話門號，向臺灣苗栗地方法院檢察署聲請
    實施通訊監察，經核准實施通訊監察後，查知甲○○涉嫌販
    賣毒品，並於98年6月30日上午10時30分許，持臺灣苗栗地
    方法院核發之搜索票及臺灣苗栗地方法院檢察署檢察官核發
    之拘票，在苗栗縣苗栗市○○街189號前拘提甲○○到案，
    並對於其承租之苗栗縣苗栗市○○街189號5樓5C室及其所使
    用之車牌號碼3188-RZ號自用小客車執行搜索，當場扣得甲
    ○○所有之愷他命1包（含袋重2.58公克，驗餘後淨重2.579
    公克）、裝愷他命之煙盒2個、易利信K8101型手機1支（內
    含0000000000號行動電話門號SIM卡1張）、三星S399 型手
    機1支（內含0000000000號行動電話門號SIM卡1張），而查
    悉上情。甲○○另向警方供出愷他命來源，警方因而循線查
    獲販賣愷他命予甲○○之連哲維（業經臺灣苗栗地方法院檢
    察署檢察官以98年度偵字第4341、4367號提起公訴）。
四、案經臺灣苗栗地方法院檢察署檢察官自動檢舉，並指揮苗栗
    縣警察局竹南分局偵查起訴。
    理    由
壹、證據能力部分：
一、按現行刑事訴訟法為保障被告之反對詰問權，排除具有虛偽
    危險性之傳聞證據，以求實體真實之發見，於刑事訴訟法第
    159條第1項明定被告以外之人於審判外之言詞或書面陳述，
    除法律有規定者外，不得作為證據。本件證人彭偉碩之警詢
    筆錄（臺灣苗栗地方法院檢察署98年度偵字第3600號卷第14
    -19 頁），乃被告以外之人於審判外之言詞陳述，原則上並
    無證據能力（即不得以之直接作為認定犯罪事實存否之證據
    ），且被告及其辯護人於原審準備程序中亦表明有關證人彭
    偉碩之警詢筆錄無證據能力，是依前揭規定，本院認證人彭
    偉碩於警詢時之陳述無證據能力。
二、又被告以外之人（包括證人、鑑定人、告訴人、被害人及共
    同被告等）於審判外之陳述雖不符刑事訴訟法第159條之1至
    第159條之4等4條之規定，而經當事人於審判程序同意作為
    證據，法院審酌該言詞陳述或書面陳述作成時之情況，認為
    適當者，亦得為證據；當事人、代理人或辯護人於法院調查
    證據時，知有刑事訴訟法第159條第1項不得為證據之情形，
    而未於言詞辯論終結前聲明異議者，視為有前項之同意，刑
    事訴訟法第159條之5定有明文。本件檢察官、被告及其辯護
    人就本判決下列所引卷內其他證據資料之證據能力，於本院
    行準備程序時，表示無意見而不予爭執，且迄至言詞辯論終
    結前亦未聲明異議，應認已同意卷內證據均得作為證據，且
    經本院審酌後上開證據資料作成時之情況，尚無違法不當及
    證明力明顯過低之瑕疵之情形，揆諸上開規定，認下列各項
    證據均有證據能力。
貳、實體部分：
一、上訴人即被告甲○○（以下簡稱被告）對於如附表所示之販
    賣愷他命之犯罪事實，迭於警詢、偵查、原審及本院準備程
    序及審理時自白不諱；對於轉讓愷他命予彭偉碩之犯罪事實
    ，亦於偵查、原審、本院審理時供承甚詳，核與證人邱仁君
    、詹世興、詹正彬於警詢、偵查中；證人徐育宏、彭偉碩於
    偵查中證述及指認之情節相符（見臺灣苗栗地方法院檢察署
    98 年度偵字第3566號卷第207-217、248- 256、293-302、
    331-334、387-390、396-397、399-402頁），復有被告甲○
    ○所使用之0000000000、0000000000號行動電話與證人邱仁
    君所使用之0000000000號、證人徐育宏所使用之0000000000
    號、證人詹世興所使用之0000000000號、詹正彬所使用之
    0000000000號、彭偉碩所使用之0000000000號行動電話監聽
    譯文及原審法院核發之98年聲監字第157號、98年聲監續第
    297號、98年聲監字第213號、98年聲監續字第354號通訊監
    察書在卷可稽（見同署98年度偵字第3566號卷第97-106 、
    223-224頁）。又毒品之濫用，危害國民健康與社會安定日
    益嚴重，治安機關對於販賣毒品之犯罪行為，無不嚴加查緝
    ，各傳播媒體對於政府大力掃毒之決心，亦再三報導，衡情
    倘非有利可圖，絕無平白甘冒被嚴查重罰之高度風險之理，
    被告甲○○與之交易之對象並非至親或深交之關係，且其於
    原審審理時亦自承：販賣1包愷他命約可獲利1百至2百元等
    語（見原審卷第62頁），足見其確係意圖營利而販賣愷他命
    無訛。另被告於98年6月30日偵查中即供稱：「（問：你是
    何時向連哲維購買Ｋ他命？）去年12月今年1月左右」等語
    （見98年度他字第371號卷第374頁），且於原審審理時供稱
    ：「（問：販賣的愷他命都是向連哲維買的？）．．．拿來
    販賣的就是向連哲維買的」等語（見原審卷第61頁），核與
    連哲維於偵查中供稱：「97年11月、12月間透過阿彬認識被
    告」等語（見98年度他字第371號卷第83頁）、「我有賣（
    指賣被告Ｋ他命），但是我忘記數量及金錢」等語（見98
    年度偵字第3600號卷第141頁）以及邱仁君於98年6月30日偵
    查中證稱：第一次在97年12月下旬在苗栗市百分百ＫＴＶ（
    向被告）買500元一包的Ｋ他命等語（見98年度他字第371
    號卷第141頁）均相符合。雖證人詹正彬於偵查中證稱：其
    係於98年2月至4月間介紹被告向連哲維購買愷他命（見98年
    度偵字第3600號卷第76-78、118頁），惟與連哲維及被告於
    偵查中均稱二人自97年12月間即認識不符。另被告雖於98年
    8月11日偵查中供稱：「我是去年跟他（連哲維）認識，沒
    有買，今年2月開始有接觸」等語（見98年度偵字第3600號
    卷第76頁），然依上開被告於偵查中即供承所有販賣之Ｋ他
    命均來自連哲維，被告自警訊、偵查迄原審及本院均未供稱
    有其他Ｋ他命之來源，且被告於偵查中即供稱自97年12月間
    即向連哲維購買Ｋ他命，本院認被告本件所有販賣Ｋ他命之
    來源均來自連哲維應堪認定。綜上所述，被告甲○○前揭自
    白情節確與事實相符，本案事證明確，被告販賣第三級毒品
    愷他命、轉讓第三級毒品愷他命之犯行，均洵堪認定，應依
    法論科。
二、新舊法比較：
    被告行為後，毒品危害防制條例部分條文業已於98年5月20
    日公布修正，同年月22日施行（按法規之制定與法規之修正
    ，如有特定生效日之必要者，依中央法規標準法第14條或第
    20條第2項準用第14條之規定，應分別特定其施行日期。法
    規制定或前次修正基於特殊因素所特定之施行日期，並不適
    用於日後修正或再次修正之條文。又法律之制定或修正，若
    未明定施行日期者，中央法規標準法雖未規定應自何時生效
    ，然法律既經制定或修正並經總統公布，自應依一般原則，
    自公布日起算至第3日發生效力。至於92年7月9日修正公布
    之毒品危害防制條例第36條規定：「本條例自公布後6個月
    施行。」其立法理由係謂：「(一)依修正草案第2條第3項規定
    ，法務部需會同衛生署成立審議委員會每3個月定期檢討調
    整毒品之分級及品項，而本次新增第四級毒品，有需要在新
    法施行前先經該審議會檢討後再調整公布，爰預留6個月緩
    衝期，以利處理。(二)依本條例新修正之規定，有必要再訂定
    相關子法及修正相關法規，以配合本條例之施行，故亦有需
    要預留適當緩衝期，以利訂頒相關子法及相關法規之配合修
    正。」故該條規定，顯係因應該次修正之需，始預留適當之
    緩衝期。與本次之修正並未定有施行日期之特別規定，且亦
    未明示係基於何特殊因素而修正，自並不能適用92年7月9日
    修正公布之毒品危害防制條例第36條自公布後6個月施行之
    規定）。是被告犯後法律已有變更，自應就本次毒品危害防
    制條例之修正比較新舊法，並對於罪刑有關之加重、減輕及
    其他法定加減原因等一切情形，本於統一性及整體性原則，
    綜其全部罪刑之結果而為比較。茲比較如下：
  (一)修正前毒品危害防制條例第4條第3項係規定：「製造、運輸
    、販賣第三級毒品者，處5年以上有期徒刑，得併科新臺幣5
    百萬元以下罰金。」修正後則規定：「製造、運輸、販賣第
    三級毒品者，處5年以上有期徒刑，得併科新臺幣7百萬元以
    下罰金。」可知犯罪構成要件相同，法定刑併科罰金部分，
    由5百萬元提高為7百萬元，經比較新舊法之結果，以修正前
    毒品危害防制條例第4條第3項規定對被告有利。
  (二)修正前毒品危害防制條例第17條規定：「犯第4條第1項至第
    4項、第5條第1項至第4項前段、第6條第1項至第4項、第7條
    第1項至第4項、第8條第1項至第4項，第10條或第11條第1項
    、第2項之罪，供出毒品來源，因而破獲者，得減輕其刑」
    ，嗣經修正為：「（第1項）犯第4條至第8條、第10條或第
    11條之罪，供出毒品來源，因而查獲其他正犯或共犯者，減
    輕或免除其刑。（第2項）犯第4條至第8條之罪於偵查及審
    判中均自白者，減輕其刑。」，亦即該條例修正前第17條規
    定必須因而破獲上游毒品供應者，始得減輕其刑，且僅得減
    輕其刑，其適用之條件較嚴，而該條例修正後第17條第1項
    規定適用之條件較寬，且就刑罰部分為必減或得免，復增列
    第2項關於於偵查及審判中均自白者減輕其刑之規定，此新
    修正之規定，顯已影響行為人刑罰之法律效果，自屬法律有
    變更，經比較新、舊法結果，以修正後之法律較有利於被告
    。
  (三)本案被告甲○○於偵查、原審準備程序及審理、以及本院審
    理時，均自白全部犯罪事實不諱，且就附表編號1至11所示
    之販賣愷他命及犯罪事實欄二所示之轉讓愷他命犯行部分，
    供出毒品來源，因而查獲連哲維，是經綜合全部罪刑之結果
    為比較後，以修正後之法律規定顯較修正前有利於被告，依
    刑法第2條第1項但書之規定，應整體適用較有利之新法即修
    正後毒品危害防制條例之規定。
三、論罪科刑：
  (一)按愷他命係屬毒品危害防制條例第2條第2項第3款所列管之
    第三級毒品，是核被告甲○○所為如附表所示之犯行，均係
    犯（98年5月20日修正後）毒品危害防制條例第4條第3項之
    販賣第三級毒品罪；其所為如犯罪事實欄二所示之犯行，則
    係犯同條例第8條第3項之轉讓第三級毒品罪。被告因販賣而
    持有第三級毒品愷他命，以及於轉讓前而持有第三級毒品愷
    他命之低度行為，分別為販賣第三級毒品、轉讓第三級毒品
    之高度行為所吸收，均不另論罪。又被告如附表所示之意圖
    營利而販賣第三級毒品愷他命各17次之罪及轉讓第三級毒品
    罪，犯意各別，應予分論併罰。
  (二)再被告於查獲後，主動供出毒品愷他命係向連哲維購買，連
    哲維並因其供述而為警查獲，且經臺灣苗栗地方法院檢察署
    檢察官以98年度偵字第4341、4367號提起公訴，現由臺灣苗
    栗地方法院以98年度訴字第642號審理在案，而連哲維並坦
    承販賣愷他命予被告等情，有該起訴書在卷可參（見原審卷
    第51-52頁），足見被告確有供出毒品來源，並因而破獲之
    情事，依（98年5月20日修正後）毒品危害防制條例第17條
    第1項規定，就附表編號1至11所示販賣第三級毒品犯行及轉
    讓第三級毒品犯行，各減輕其刑。起訴意旨認被告販賣附表
    編號1部分之第三級毒品來源係向不詳姓名年籍之人所購，
    惟如上理由欄貳之一所述，本院認被告之第三級毒品來源應
    均來自連哲維至明，起訴意旨就此部分之認定容有違誤，併
    此指明。又被告於偵查及審判中均自白上開販賣第三級毒品
    及轉讓第三級毒品之犯行，是就附表所示之販賣第三級毒品
    部分及轉讓第三級毒品，應再依（98年5月20日修正後）毒
    品危害防制條例第17條第2項規定，遞減輕其刑。
  (三)原審判決關於被告所犯如附表一編號2至11以及轉讓第三級
    毒品部分適用98年5月20日修正後毒品危害防制條例第4條第
    3項、第8條第3項、第17條第1項、第2項、第19條第1項，刑
    法第11條前段、第2條第1項後段之規定，並審酌被告明知施
    用毒品有害身心健康，竟仍販賣戕害身心之愷他命，並藉此
    牟取利潤，無視毒品對社會秩序及國民健康之危害，又轉讓
    第三級毒品，實助長施用毒品惡習，有滋生其他犯罪之可能
    ，影響社會治安，所生危害非輕，其行為應嚴加非難，惟念
    及其犯後始終坦承全部犯行，犯後態度良好，年紀甚輕，思
    慮不周，販賣愷他命之所得尚非甚多，並供出愷他命之毒品
    來源而查獲上游，頗具悔意，兼衡其販賣、轉讓之次數、數
    量、前科素行、智識程度及生活狀況等一切情狀，分別量處
    附表編號2至11所示之刑以及就轉讓第三級毒品部分量處有
    期徒刑二月，並就未扣案之0000000000、0000000000號行動
    電話門號SIM卡分別為被告不知情之母親蘇惠珍、胞妹郭怡
    秀所有，係插在未扣案被告自己所有之NOKIA廠牌手機內，
    且有通聯調閱查詢單在卷可參，該SIM卡非被告所有，而不
    諭知沒收，而認該SIM卡所附掛之NOKIA廠牌之手機各1支雖
    未扣案，惟被告既自承為其所有，且係供本案販賣毒品所用
    ，雖另據被告供稱本案案發後已丟棄他處不知去向，然無何
    證據證明業已滅失，依毒品危害防制條例第19條第1項規定
    宣告沒收，於附表主文欄項下，分別宣告沒收，而該行動電
    話機具2支因未經扣案，自有不能沒收之虞，故另依同條項
    之規定諭知如不能沒收時，追徵其價額。另認扣案之易利信
    K8101型手機1支（內含0000000000號行動電話門號SIM卡1張
    ）、三星S399型手機1支（內含000000 0000號行動電話門號
    SIM卡1張）及裝愷他命之煙盒2個，雖均係被告所有，因非
    違禁物，且無證據證明與被告本案販賣及轉讓愷他命犯罪有
    關，均不予宣告沒收。且就扣案之愷他命1包（含袋重2.580
    公克，驗餘後淨重2.579公克），雖係被告所有，然被告供
    稱係供其吸食所用之物，且無證據證明與本案被告所犯販賣
    、轉讓第三級毒品有關連，而單純施用第三級毒品並不構成
    犯罪，故上開為警扣案之第三級毒品愷他命，應由查獲機關
    另依毒品危害防制條例第18條第1項後段規定，為沒入銷燬
    之處分，而於本案不宣告沒收，核其認事用法均無違誤，量
    刑亦稱妥適，應予維持，被告具狀上訴雖未指明上訴之範圍
    而就全案為上訴，惟其上訴理由，僅就原審判決附表編號1
    部分表示不服，並未就原審判決附表編號2至11以及轉讓第
    三級毒品部分表示不服之理由，是就原審判決附表編號2至
    11以及原審判決附表編號2至11以及轉讓第三級毒品部分之
    上訴顯無理由，應予駁回。
  (四)原審判決關於附表編號1部分認被告罪證明確予以論罪科刑
    ，固非無見，惟如上所述，附表編號1所示之愷他命被告係
    購自連哲維，原審誤認係購自不詳姓名年籍之人，致未依98
    年5月20日修正後毒品危害防制條例第17條第1項規定供出來
    源因而查獲之規定，遞減輕其刑，顯有未洽。被告上訴就審
    判決附表編號1部分，認其有供出來源為連哲維，並因而查
    獲，原審判決未予遞減輕其刑，顯有違誤等語，指摘原審判
    決不當，即有理由。原審法院檢察署檢察官上訴意旨認本件
    被告所為17次犯行，原審竟僅定應執行行為有期徒刑四年八
    月，量刑顯屬過輕，並不符比例原則等語，指摘原審判決不
    當，惟按本件附表編號1所示之罪，應再遞減其刑，且被告
    不僅供出來源經查獲，且偵、審中均自白犯罪，所販賣數量
    不多，原審在定應執行刑範圍內，予以量刑，尚難認有何違
    誤之處，檢察官上開上訴顯無理由，自應由本院就有關原審
    判決附表編號2至11以及轉讓第三級毒品部分之上訴，予以
    駁回，惟有關原審判決有關附表編號1部分既有上開可議之
    處，自應由本院將原審判決有關附表編號1部分及定應執行
    部分均予以撤銷。爰審酌被告明知施用毒品有害身心健康，
    竟仍販賣戕害身心之愷他命，並藉此牟取利潤，無視毒品對
    社會秩序及國民健康之危害，惟念及其犯後始終坦承犯行，
    犯後態度良好，年紀甚輕，思慮不周，販賣愷他命之所得尚
    非甚多，並供出愷他命之毒品來源而查獲上游，頗具悔意，
    兼衡其販賣數量、前科素行、智識程度及生活狀況等一切情
    狀，量處被告有期徒刑一年三月，並與上訴駁回部分，定其
    應執行為有期徒刑四年七月，且依毒品危害防制條例第19條
    第1項之規定就未扣案搭配0000000000號、0000000000號門
    號使用之NOKIA廠牌行動電話機具各壹支，合計貳支（不含
    門號0000000000、0000000000之SIM卡），均沒收之，如全
    部或一部不能沒收時，追徵其價額；就未扣案之販賣毒品所
    得合計新臺幣壹萬零佰元沒收，如全部或一部不能沒收時
    ，以其財產抵償之。
據上論結，應依刑事訴訟法第368條、第369條第1項前段、第364
條、第299條第1項前段，98年5月20日修正後毒品危害防制條例
第4條第3項、第17條第1項、第2項、第19條第1項、刑法第11條
前段、第2條第1項後段、第51條第5款，判決如主文。
本案經檢察官丙○○到庭執行職務。
中    華    民    國    99    年    1     月    14    日
            刑事第二庭    審判長法  官  李  璋  鵬
                                法  官  胡  森  田
                                法  官  胡  忠  文
以上正本證明與原本無異。
如不服本判決應於收受送達後10日內向本院提出上訴書狀，其未
敘述上訴之理由者，並得於提起上訴後10日內向本院補提理由書
（均須按他造當事人之人數附繕本）「切勿逕送上級法院」。
                                書記官  廖  家  莉
中    華    民    國    99    年    1     月    14    日
附錄本案論罪科刑法條全文
修正後毒品危害防制條例第4條
製造、運輸、販賣第一級毒品者，處死刑或無期徒刑；處無期徒
刑者，得併科新臺幣2千萬元以下罰金。
製造、運輸、販賣第二級毒品者，處無期徒刑或7年以上有期徒
刑，得併科新臺幣1千萬元以下罰金。
製造、運輸、販賣第三級毒品者，處5年以上有期徒刑，得併科
新臺幣7百萬元以下罰金。
製造、運輸、販賣第四級毒品者，處3年以上10年以下有期徒刑
，得併科新臺幣3百萬元以下罰金。
製造、運輸、販賣專供製造或施用毒品之器具者，處1年以上7
年以下有期徒刑，得併科新臺幣1百萬元以下罰金。
前五項之未遂犯罰之。
毒品危害防制條例第8條第3項
轉讓第三級毒品者，處3年以下有期徒刑，得併科新臺幣30萬元
以下罰金。
【附表】
┌─┬───┬────┬────┬─────┬─────┬──────────┐
│編│販賣  │販賣時間│交易地點│販賣方式  │販賣次數、│     主    文       │
│號│對象  │        │        │          │數量及價格│                    │
│  │      │        │        │          │（新臺幣）│                    │
├─┼───┼────┼────┼─────┼─────┼──────────┤
│1.│邱仁君│97年12月│苗栗縣苗│邱仁君與友│1次       │甲○○販賣第三級毒品│
│  │      │23日或翌│栗市文發│人、甲○○│1包       │，處有期徒刑壹年月│
│  │      │日（24日│路256巷8│到左處「百│500元     │。未扣案之販賣毒品所│
│  │      │）22時許│號「百分│分百KTV」 │          │得新臺幣伍佰元沒收，│
│  │      │        │百KTV」 │唱歌，發現│          │如全部或一部不能沒收│
│  │      │        │        │甲○○正在│          │時，以其財產抵償之。│
│  │      │        │        │吸食愷他命│          │                    │
│  │      │        │        │，詢問後當│          │                    │
│  │      │        │        │場交易。  │          │                    │
├─┼───┼────┼────┼─────┼─────┼──────────┤
│2.│邱仁君│98年4月 │苗栗縣政│邱仁君使用│1次       │甲○○販賣第三級毒品│
│  │      │25日（起│府往建台│0000000000│1包       │，處有期徒刑壹年月│
│  │      │訴書雖記│中學的路│電話與郭怡│500元     │。未扣案搭配00000000│
│  │      │載98年3 │上      │君使用0936│          │25號門號使用之NOKIA │
│  │      │、4 月間│        │597325聯絡│          │廠牌行動電話機具壹支│
│  │      │，經核對│        │購買。    │          │（不含SIM 卡）沒收之│
│  │      │通訊監察│        │（經核對通│          │，如全部或一部不能沒│
│  │      │譯文後，│        │訊監察譯文│          │收時，追徵其價額；未│
│  │      │認應係98│        │後，該次係│          │扣案之販賣毒品所得新│
│  │      │年4月25 │        │與甲○○使│          │臺幣伍佰元沒收，如全│
│  │      │日）    │        │用之093659│          │部或一部不能沒收時，│
│  │      │        │        │7325行動電│          │以其財產抵償之。    │
│  │      │        │        │話聯絡）  │          │                    │
├─┼───┼────┼────┼─────┼─────┼──────────┤
│3.│邱仁君│98年5月 │苗栗縣苗│邱仁君使用│1次       │甲○○販賣第三級毒品│
│  │      │19日    │栗市嘉盛│0000000000│1包       │，處有期徒刑壹年月│
│  │      │        │里五谷路│電話與郭怡│500元     │。未扣案搭配00000000│
│  │      │        │2之1號  │君使用0936│          │25號門號使用之NOKIA │
│  │      │        │        │597325聯絡│          │廠牌行動電話機具壹支│
│  │      │        │        │購買。    │          │（不含SIM卡）沒收之 │
│  │      │        │        │（經核對通│          │，如全部或一部不能沒│
│  │      │        │        │訊監察譯文│          │收時，追徵其價額；未│
│  │      │        │        │後，該次係│          │扣案之販賣毒品所得新│
│  │      │        │        │與甲○○使│          │臺幣伍佰元沒收，如全│
│  │      │        │        │用之093659│          │部或一部不能沒收時，│
│  │      │        │        │7325行動電│          │以其財產抵償之。    │
│  │      │        │        │話聯絡）  │          │                    │
├─┼───┼────┼────┼─────┼─────┼──────────┤
│4.│邱仁君│98年5月 │苗栗縣苗│邱仁君使用│1次       │甲○○販賣第三級毒品│
│  │      │20日    │栗市建台│0000000000│1包       │，處有期徒刑壹年月│
│  │      │        │中學附近│電話與郭怡│500元     │。未扣案搭配00000000│
│  │      │        │        │君使用0936│          │25號門號使用之NOKIA │
│  │      │        │        │597325聯絡│          │廠牌行動電話機具壹支│
│  │      │        │        │購買。    │          │（不含SIM卡）沒收之 │
│  │      │        │        │（經核對通│          │，如全部或一部不能沒│
│  │      │        │        │訊監察譯文│          │收時，追徵其價額；未│
│  │      │        │        │後，該次係│          │扣案之販賣毒品所得新│
│  │      │        │        │與甲○○使│          │臺幣伍佰元沒收，如全│
│  │      │        │        │用之093659│          │部或一部不能沒收時，│
│  │      │        │        │7325行動電│          │以其財產抵償之。    │
│  │      │        │        │話聯絡）  │          │                    │
├─┼───┼────┼────┼─────┼─────┼──────────┤
│5.│邱仁君│98年5月 │苗栗縣苗│邱仁君使用│1次       │甲○○販賣第三級毒品│
│  │      │31日    │栗市建台│0000000000│1包       │，處有期徒刑壹年月│
│  │      │        │中學附近│電話與郭怡│500元     │。未扣案搭配00000000│
│  │      │        │        │君使用0981│          │51號門號使用之NOKIA │
│  │      │        │        │608951聯絡│          │廠牌行動電話機具壹支│
│  │      │        │        │購買。    │          │（不含SIM卡）沒收之 │
│  │      │        │        │（經核對通│          │，如全部或一部不能沒│
│  │      │        │        │訊監察譯文│          │收時，追徵其價額；未│
│  │      │        │        │後，該次係│          │扣案之販賣毒品所得新│
│  │      │        │        │與甲○○使│          │臺幣伍佰元沒收，如全│
│  │      │        │        │用之098160│          │部或一部不能沒收時，│
│  │      │        │        │8951行動電│          │以其財產抵償之。    │
│  │      │        │        │話聯絡）  │          │                    │
├─┼───┼────┼────┼─────┼─────┼──────────┤
│6.│徐育宏│自98年2 │苗栗縣苗│徐育宏以使│4次，每次1│甲○○販賣第三級毒品│
│  │      │月起至98│栗市北安│用00000000│包，每包各│，處有期徒刑壹年月│
│  │      │年4月止 │街189號5│25電話與郭│500元     │。未扣案搭配00000000│
│  │      │        │樓5C室（│怡君使用09│          │51號門號使用之NOKIA │
│  │      │        │甲○○租│00000000電│（起訴書雖│廠牌行動電話機具壹支│
│  │      │        │屋處）  │話聯絡購買│記載4-5次 │（不含SIM卡）沒收之 │
│  │      │        │        │。        │，4-5包， │，如全部或一部不能沒│
│  │      │        │        │          │3000元，惟│收時，追徵其價額；未│
│  │      │        │        │          │此部分經向│扣案之販賣毒品所得新│
│  │      │        │        │          │蒞庭檢察官│臺幣伍佰元沒收，如全│
│  │      │        │        │          │確認後，以│部或一部不能沒收時，│
│  │      │        │        │          │有利被告方│以其財產抵償之。    │
│  │      │        │        │          │式計算，並├──────────┤
│  │      │        │        │          │經其更正）│甲○○販賣第三級毒品│
│  │      │        │        │          │          │，處有期徒刑壹年月│
│  │      │        │        │          │          │。未扣案搭配00000000│
│  │      │        │        │          │          │51號門號使用之NOKIA │
│  │      │        │        │          │          │廠牌行動電話機具壹支│
│  │      │        │        │          │          │（不含SIM卡）沒收之 │
│  │      │        │        │          │          │，如全部或一部不能沒│
│  │      │        │        │          │          │收時，追徵其價額；未│
│  │      │        │        │          │          │扣案之販賣毒品所得新│
│  │      │        │        │          │          │臺幣伍佰元沒收，如全│
│  │      │        │        │          │          │部或一部不能沒收時，│
│  │      │        │        │          │          │以其財產抵償之。    │
│  │      │        │        │          │          ├──────────┤
│  │      │        │        │          │          │甲○○販賣第三級毒品│
│  │      │        │        │          │          │，處有期徒刑壹年月│
│  │      │        │        │          │          │。未扣案搭配00000000│
│  │      │        │        │          │          │51號門號使用之NOKIA │
│  │      │        │        │          │          │廠牌行動電話機具壹支│
│  │      │        │        │          │          │（不含SIM 卡）沒收之│
│  │      │        │        │          │          │，如全部或一部不能沒│
│  │      │        │        │          │          │收時，追徵其價額；未│
│  │      │        │        │          │          │扣案之販賣毒品所得新│
│  │      │        │        │          │          │臺幣伍佰元沒收，如全│
│  │      │        │        │          │          │部或一部不能沒收時，│
│  │      │        │        │          │          │以其財產抵償之。    │
│  │      │        │        │          │          ├──────────┤
│  │      │        │        │          │          │甲○○販賣第三級毒品│
│  │      │        │        │          │          │，處有期徒刑壹年月│
│  │      │        │        │          │          │。未扣案搭配00000000│
│  │      │        │        │          │          │51號門號使用之NOKIA │
│  │      │        │        │          │          │廠牌行動電話機具壹支│
│  │      │        │        │          │          │（不含SIM卡）沒收之 │
│  │      │        │        │          │          │，如全部或一部不能沒│
│  │      │        │        │          │          │收時，追徵其價額；未│
│  │      │        │        │          │          │扣案之販賣毒品所得新│
│  │      │        │        │          │          │臺幣伍佰元沒收，如全│
│  │      │        │        │          │          │部或一部不能沒收時，│
│  │      │        │        │          │          │以其財產抵償之。    │
├─┼───┼────┼────┼─────┼─────┼──────────┤
│7.│詹世興│自98年4 │新竹市中│詹世興以使│4次，每次1│甲○○販賣第三級毒品│
│  │      │月初起至│正路175 │用之091385│包，每包各│，處有期徒刑壹年月│
│  │      │98年6月 │之6號 「│7553電話與│700元。   │。未扣案搭配00000000│
│  │      │初止    │月亮舞廳│甲○○使用│          │51號門號使用之NOKIA │
│  │      │        │」。    │0000000000│（起訴書雖│廠牌行動電話機具壹支│
│  │      │        │        │電話聯絡至│記載4-5次 │（不含SIM卡）沒收之 │
│  │      │        │        │「月亮舞廳│，4-5包， │，如全部或一部不能沒│
│  │      │        │        │」購買愷他│至少2800元│收時，追徵其價額；未│
│  │      │        │        │命吸食，如│，惟此部分│扣案之販賣毒品所得新│
│  │      │        │        │有吸食剩餘│經向蒞庭檢│臺幣柒佰元沒收，如全│
│  │      │        │        │之愷他命，│察官確認後│部或一部不能沒收時，│
│  │      │        │        │則於購買之│，以有利被│以其財產抵償之。    │
│  │      │        │        │翌日由郭怡│告方式計算├──────────┤
│  │      │        │        │君攜至詹世│，並經其當│甲○○販賣第三級毒品│
│  │      │        │        │興租屋處附│庭更正）  │，處有期徒刑壹年月│
│  │      │        │        │近之「法拉│          │。未扣案搭配00000000│
│  │      │        │        │利網咖」交│          │51號門號使用之NOKIA │
│  │      │        │        │予詹世興。│          │廠牌行動電話機具壹支│
│  │      │        │        │          │          │（不含SIM卡）沒收之 │
│  │      │        │        │          │          │，如全部或一部不能沒│
│  │      │        │        │          │          │收時，追徵其價額；未│
│  │      │        │        │          │          │扣案之販賣毒品所得新│
│  │      │        │        │          │          │臺幣柒佰元沒收，如全│
│  │      │        │        │          │          │部或一部不能沒收時，│
│  │      │        │        │          │          │以其財產抵償之。    │
│  │      │        │        │          │          ├──────────┤
│  │      │        │        │          │          │甲○○販賣第三級毒品│
│  │      │        │        │          │          │，處有期徒刑壹年月│
│  │      │        │        │          │          │。未扣案搭配00000000│
│  │      │        │        │          │          │51號門號使用之NOKIA │
│  │      │        │        │          │          │廠牌行動電話機具壹支│
│  │      │        │        │          │          │（不含SIM卡）沒收之 │
│  │      │        │        │          │          │，如全部或一部不能沒│
│  │      │        │        │          │          │收時，追徵其價額；未│
│  │      │        │        │          │          │扣案之販賣毒品所得新│
│  │      │        │        │          │          │臺幣柒佰元沒收，如全│
│  │      │        │        │          │          │部或一部不能沒收時，│
│  │      │        │        │          │          │以其財產抵償之。    │
│  │      │        │        │          │          ├──────────┤
│  │      │        │        │          │          │甲○○販賣第三級毒品│
│  │      │        │        │          │          │，處有期徒刑壹年月│
│  │      │        │        │          │          │。未扣案搭配00000000│
│  │      │        │        │          │          │51號門號使用之NOKIA │
│  │      │        │        │          │          │廠牌行動電話機具壹支│
│  │      │        │        │          │          │（不含SIM卡）沒收之 │
│  │      │        │        │          │          │，如全部或一部不能沒│
│  │      │        │        │          │          │收時，追徵其價額；未│
│  │      │        │        │          │          │扣案之販賣毒品所得新│
│  │      │        │        │          │          │臺幣柒佰元沒收，如全│
│  │      │        │        │          │          │部或一部不能沒收時，│
│  │      │        │        │          │          │以其財產抵償之。    │
├─┼───┼────┼────┼─────┼─────┼──────────┤
│8.│詹正彬│98年5月 │苗栗縣苗│詹正彬以使│1次，1包，│甲○○販賣第三級毒品│
│  │      │23日    │栗市北安│用00000000│1000元。  │，處有期徒刑壹年月│
│  │      │        │街189號5│79電話與郭│          │。未扣案搭配00000000│
│  │      │        │樓5C室（│怡君使用09│          │51號門號使用之NOKIA │
│  │      │        │甲○○租│00000000電│          │廠牌行動電話機具壹支│
│  │      │        │屋處）  │話聯絡購買│          │（不含SIM卡）沒收之 │
│  │      │        │        │。        │          │，如全部或一部不能沒│
│  │      │        │        │          │          │收時，追徵其價額；未│
│  │      │        │        │          │          │扣案之販賣毒品所得新│
│  │      │        │        │          │          │臺幣壹仟元沒收，如全│
│  │      │        │        │          │          │部或一部不能沒收時，│
│  │      │        │        │          │          │以其財產抵償之。    │
├─┼───┼────┼────┼─────┼─────┼──────────┤
│9.│詹正彬│98年5月 │苗栗縣苗│詹正彬以使│1次，1包，│甲○○販賣第三級毒品│
│  │      │27日    │栗市北安│用00000000│1000元。  │，處有期徒刑壹年月│
│  │      │        │街189號5│79電話與郭│          │。未扣案搭配00000000│
│  │      │        │樓5C室（│怡君使用09│          │51號門號使用之NOKIA │
│  │      │        │甲○○租│00000000電│          │廠牌行動電話機具壹支│
│  │      │        │屋處）  │話聯絡購買│          │（不含SIM卡）沒收之 │
│  │      │        │        │。        │          │，如全部或一部不能沒│
│  │      │        │        │          │          │收時，追徵其價額；未│
│  │      │        │        │          │          │扣案之販賣毒品所得新│
│  │      │        │        │          │          │臺幣壹仟元沒收，如全│
│  │      │        │        │          │          │部或一部不能沒收時，│
│  │      │        │        │          │          │以其財產抵償之。    │
├─┼───┼────┼────┼─────┼─────┼──────────┤
│10.│彭偉碩│98年6月8│苗栗縣苗│彭偉碩以使│1次，1包，│甲○○販賣第三級毒品│
│  │      │日下午3 │栗市北安│用00000000│500元。   │，處有期徒刑壹年月│
│  │      │時許    │街189號5│71電話與郭│          │。未扣案搭配00000000│
│  │      │        │樓5C室（│怡君使用09│          │51號門號使用之NOKIA │
│  │      │        │甲○○租│00000000電│          │廠牌行動電話機具壹支│
│  │      │        │屋處）  │話聯絡購買│          │（不含SIM卡）沒收之 │
│  │      │        │        │。        │          │，如全部或一部不能沒│
│  │      │        │        │          │          │收時，追徵其價額；未│
│  │      │        │        │          │          │扣案之販賣毒品所得新│
│  │      │        │        │          │          │臺幣伍佰元沒收，如全│
│  │      │        │        │          │          │部或一部不能沒收時，│
│  │      │        │        │          │          │以其財產抵償之。    │
├─┼───┼────┼────┼─────┼─────┼──────────┤
│11.│彭偉碩│98年6月 │苗栗縣苗│彭偉碩以使│1次，1包，│甲○○販賣第三級毒品│
│  │      │15日上午│栗市北安│用00000000│500元。   │，處有期徒刑壹年月│
│  │      │8時許   │街189號 │71電話與郭│          │。未扣案搭配00000000│
│  │      │        │前（郭怡│怡君使用09│          │51號門號使用之NOKIA │
│  │      │        │君租屋處│00000000電│          │廠牌行動電話機具壹支│
│  │      │        │樓下）  │話聯絡購買│          │（不含SIM卡）沒收之 │
│  │      │        │        │。        │          │，如全部或一部不能沒│
│  │      │        │        │          │          │收時，追徵其價額；未│
│  │      │        │        │          │          │扣案之販賣毒品所得新│
│  │      │        │        │          │          │臺幣伍佰元沒收，如全│
│  │      │        │        │          │          │部或一部不能沒收時，│
│  │      │        │        │          │          │以其財產抵償之。    │
└─┴───┴────┴────┴─────┴─────┴──────────┘


司法院資訊處製作；財團法人民間司法改革基金會備份。
